臺灣板橋地方法院刑事判決　　　　　　　 96年度易字第519號
公　訴　人　臺灣板橋地方法院檢察署檢察官
被　　　告　甲○○
上列被告因違反毒品危害防制條例案件，經檢察官提起公訴（九
十六年度毒偵字第八○七號），於被告為有罪之陳述後，本院合
議庭裁定由受命法官獨任依簡式審判程序審理，茲判決如下：
    主  文
甲○○施用第二級毒品，累犯，處有期徒刑伍月，如易科罰金，
以新臺幣壹仟元折算壹日。
    事  實
一、甲○○前因違反麻醉藥品管理條例及槍砲彈藥刀械管制條例
    案件，經臺灣彰化地方法院以八十一年度訴字第一一六九號
    判處有期徒刑一年、三月及四月，並定應執行刑為一年四月
    確定，於民國八十二年十二月五日執行完畢；又因違反麻醉
    藥品管理條例案件，經本院以八十四年度易字第一二八一號
    判處有期徒刑六月確定，於八十四年七月十七日以易科罰金
    執行完畢；復因違反麻醉藥品管理條例案件，經本院以八十
    四年度訴字第二六○四號判處有期徒刑七月確定，於八十六
    年二月二十八日執行完畢（以上均不構成累犯）。又同因違
    反麻醉藥品管理條例案件，經臺灣高等法院以八十六年度上
    訴字第四九六號判處有期徒刑五年六月確定，於九十二年九
    月二十六日因假釋期滿未經撤銷而視為執行完畢。其前因施
    用毒品違反毒品危害防制條例案件，經檢察官送勒戒處所觀
    察、勒戒後，認有繼續施用毒品之傾向，由檢察官送戒治處
    所施以強制戒治，於九十四年四月二十六日因停止戒治所餘
    期間付保護管束而釋放，嗣於九十四年九月三十日因戒治期
    滿未經撤銷停止戒治而視為強制戒治執行完畢，並由臺灣板
    橋地方法院檢察署檢察官以九十四年度戒毒偵字第一八四號
    為不起訴處分確定。
二、甲○○基於施用第二級毒品之犯意，於九十五年十二月十三
    日中午某時，在其位於臺北縣三重市○○○街三四五號之住
    處，以燒烤成煙而吸食煙氣之方式，施用第二級毒品安非他
    命乙次。嗣於九十五年十二月十四日十一時三十分許，為警
    持搜索票至上址搜索，經採集尿液囑託鑑定後查獲。
三、案經臺北縣政府警察局永和分局移送臺灣板橋地方法院檢察
    署檢察官偵查起訴。
    理  由
一、犯罪事實之認定：
  (一)上揭犯罪事實，業據被告甲○○自白不諱，而其為警查獲後
    經採集尿液囑託鑑定結果，亦呈安非他命類陽性反應，有臺
    灣尖端先進生技醫藥股份有限公司出具之濫用藥物尿液檢驗
    報告及臺北市政府警察局偵辦毒品案件尿液檢體委驗單各乙
    份附卷可稽，堪信其前開自白應與事實相符。又起訴書就被
    告施用安非他命之行為時間、地點與方式雖僅泛敘為「九十
    五年十二月十四日為警採尿回溯九十六小時內之不詳時間」
    、「不詳地點」及「不詳之方式」，惟被告本件施用安非他
    命之時間、地點與方式既已由其明確供陳在卷，自應據此認
    定其施用安非他命之確實行為時間。
  (二)又被告前因施用毒品違反毒品危害防制條例案件，經檢察官
    送勒戒處所觀察、勒戒後，認有繼續施用毒品之傾向，由檢
    察官送戒治處所施以強制戒治，於九十四年四月二十六日因
    停止戒治所餘期間付保護管束而釋放，嗣於九十四年九月三
    十日因戒治期滿未經撤銷停止戒治而視為強制戒治執行完畢
    ，並由臺灣板橋地方法院檢察署檢察官以九十四年度戒毒偵
    字第一八四號為不起訴處分確定，此亦有臺灣高等法院被告
    前案紀錄表在卷足憑。
  (三)是以本件事證明確，被告於強制戒治執行完畢釋放後五年內
    再犯施用安非他命之行為，堪為認定，應予依法論科。
二、論罪科刑之法律適用：
  (一)按安非他命為毒品危害防制條例第二條第二項第二款所定之
    第二級毒品，核被告所為，係犯同條例第十條第二項之施用
    第二級毒品罪。其施用前後持有安非他命之低度行為均為施
    用之高度行為所吸收，不另論罪。另被告前因違反麻醉藥品
    管理條例案件，經臺灣高等法院以八十六年度上訴字第四九
    六號判處有期徒刑五年六月確定，於九十二年九月二十六日
    因假釋期滿未經撤銷而視為執行完畢，此有臺灣高等法院被
    告前案紀錄表附卷足參，其於有期徒刑執行完畢後五年以內
    故意再犯本件最重本刑為有期徒刑以上之罪，為累犯，應依
    刑法第四十七條第一項之規定加重其刑。
  (二)爰審酌被告有前述犯罪及施用毒品遭查獲之紀錄，有臺灣高
    等法院被告前案紀錄表附卷足據，素行不佳，且前已因強制
    戒治執行完畢而經不起訴處分，業受毒品危害防制條例對施
    用毒品人之寬典，竟仍再度吸食，惡性非淺，而其施用毒品
    實為戕害自身健康之犯罪，於他人固無明顯重大危害，然對
    社會善良風氣已足生不良影響，並斟酌其施用之次數，及其
    於偵審中俱能坦認犯行，犯罪後之態度尚稱良好等一切情狀
    ，量處如主文所示之刑，並諭知易科罰金之折算標準，以資
    儆懲。
據上論斷，應依刑事訴訟法第二百七十三條之一第一項、第二百
九十九條第一項前段、毒品危害防制條例第十條第二項、第二十
三條第二項，刑法第十一條前段、第四十七條第一項、第四十一
條第一項前段，判決如主文。
本案經檢察官曾文鐘到庭執行職務。
中　　華　　民　　國　　96　　年　　4 　　月　　12　　日
                  刑事第十一庭  法　官  楊  博  欽
以上正本證明與原本無異
如不服本判決應於送達後十日內向本院提出上訴狀
                                書記官　李  慈  容
中　　華　　民　　國　　96　　年　　4 　　月　　12　　日
附錄本案論罪科刑法條全文：
毒品危害防制條例第十條
  施用第一級毒品者，處六月以上五年以下有期徒刑。
  施用第二級毒品者，處三年以下有期徒刑。
